臺灣橋頭地方法院刑事裁定　
110年度訴字第451號
公  訴  人  臺灣橋頭地方檢察署檢察官
被      告  曾俊樺




選任辯護人  陳煜昇律師
上列被告因違反毒品危害防制條例案件，經檢察官提起公訴（11
0年度偵字第10592號、第10967號、第16176號），及移送併辦（
111年度偵字第758號），本院裁定如下：
    主  文
曾俊樺自民國壹佰壹拾壹年伍月玖日起延長羈押貳月，並禁止接
見通信。
    理  由
一、按羈押被告，審判中不得逾3月，但有繼續羈押之必要者，
    得於期間未滿前，經法院依刑事訴訟法第101條或第101條之
    1之規定訊問被告後，以裁定延長之；延長羈押期間，審判
    中每次不得逾2月，刑事訴訟法第108條第1項及第5項分別定
    有明文。另按羈押中之被告，其原先羈押原因之存在與否、
    有無新發生之羈押事由、及有無繼續羈押之必要，本即應由
    受訴法院隨個案偵查、審判各階段進行之情形，隨時予以調
    查考量，俾為適當之處理，以達確保國家刑罰權之實現並兼
    顧維護被告權益之目的（最高法院99年度台抗字第598號裁
    定意旨可資參照）。
二、被告曾俊樺因違反毒品危害防制條例案件，經本院訊問及核
    閱相關卷證後，認其犯罪嫌疑重大，且有相當理由足認有逃
    亡之虞，並有事實足認被告有勾串證人之虞，又被告經扣案
    之毒品咖啡包高達200多包，有相當理由認為非單純供被告
    施用，可認其有反覆實施犯罪之虞，經審酌有羈押之原因及
    必要，依刑事訴訟法第101條第1項第2款、第3款、第101條
    之1第1項第10款規定，自民國110年12月9日起執行羈押，並
    禁止接見通信，復自111年3月9日起延長羈押並禁止接見通
    信在案。
三、茲因被告羈押期間即將屆滿，經本院依法訊問後，被告否認
    販賣第三級毒品犯行，惟有證人即購毒者之證述、内政部警
    政署刑事警察局110年11月11日刑鑑字第1108011275號鑑定
    書、微信對話紀錄擷圖、門號網路基地臺位置、搜索扣押筆
    錄暨扣押物品目錄表等件附卷可稽，足認被告涉犯毒品危害
    防制條例第4條第3項販賣第三級毒品罪、同條例第4條第3 
    項及第9條第3項販賣第三級毒品而混合二種以上之毒品罪，
    罪嫌重大；而其所涉犯為最輕本刑7年以上有期徒刑之重罪
    ，可預期未來可能將受重刑之處罰，其為規避刑罰之執行而
    妨礙追訴、審判程序進行之可能性增加，故有相當理由足認
    有逃亡之虞；且被告否認犯行部分與證人即購毒者之證述仍
    有齟齬之處，其於購毒者經警方查獲後，更試圖透過購毒者
    之友人商討如何應對，亦有事實足認被告有勾串證人之虞；
    又本案被告涉嫌2次販賣毒品犯行，其經扣案之毒品咖啡包
    高達200多包，有相當理由認為非單純供己施用，可認其有
    反覆實施犯罪之虞。是被告之羈押原因仍存在，且本院認僅
    以命具保、責付或限制住居等對人身自由侵害較小之手段，
    均不足以防免被告逃亡、串證及反覆實施犯罪之可能性，權
    衡國家刑事司法權之有效行使、社會秩序及公共利益、被告
    人身自由之私益、防禦權受限制之程度等節，認對被告執行
    羈押尚屬適當、必要，且合乎比例原則。
四、至被告雖以：因家中兩位長輩罹患重病，希望准予交保等語
    。惟本院認被告有延長羈押必要之理由，已如前述，上開家
    庭事由等，至多僅供作量刑參考事由，要與羈押原因及必要
    性之判斷無涉，是被告此部分主張，尚難憑採。
五、從而，被告仍有繼續羈押之原因及必要，且如未予禁止接見
    通信，客觀上被告仍有藉機勾串證人之虞，爰裁定應自111
    年5月9日起，延長羈押2月，並禁止接見通信。
六、依刑事訴訟法第108條第1項、第5項，裁定如主文。
中　　華　　民　　國　　111 　年　　5 　　月　　4 　　日
                  刑事第二庭  審判長法　官  黃右萱
　　　　　　　　　                  法  官  楊凱婷
　　　　　　　　　                  法  官  李怡靜
以上正本證明與原本無異。
如不服本裁定，應於送達後5日內，向本院提出抗告狀。
中　　華　　民　　國　　111 　年　　5 　　月　　4 　　日
                                    書記官  楊芷心